臺灣士林地方法院刑事裁定
111年度易字第335號
公  訴  人  臺灣士林地方檢察署檢察官
被      告  李佳芯



上列被告因詐欺案件，本院裁定如下：
    主  文
李佳芯自民國壹佰壹拾壹年捌月貳拾日起限制出境、出海捌月。
    理  由
一、按被告犯罪嫌疑重大，而有下列各款情形之一者，必要時檢
    察官或法官得逕行限制出境、出海。但所犯係最重本刑為拘
    役或專科罰金之案件，不得逕行限制之：一、無一定之住、
    居所者。二、有相當理由足認有逃亡之虞者。三、有相當理
    由足認有湮滅、偽造、變造證據或勾串共犯或證人之虞者；
    審判中限制出境、出海每次不得逾8月，犯最重本刑為有期
    徒刑10年以下之罪者，累計不得逾5年；其餘之罪，累計不
    得逾10年，刑事訴訟法第93條之2第1項、第93條之3第2項後
    段分別定有明文。
二、經查：
　㈠被告李佳芯因詐欺案件，前經臺灣士林地方檢察署檢察官認
    其犯罪嫌疑重大，且有相當理由足認有逃亡之虞，爰依刑事
    訴訟法第93條之2第1項第2款之規定，逕行命被告李佳芯自
    民國110年12月20日起限制出境、出海8月，有臺灣士林地方
    檢察署檢察官限制出境、出海通知書在卷可稽（臺灣士林地
    方檢察署110年度偵字第16969號卷第221至222頁）。
　㈡茲因被告李佳芯前揭限制出境、出海之期間即將屆滿，本院
    審酌相關卷證，並給予被告李佳芯陳述意見之機會後，認依
    卷內被告李佳芯之供述、證人即告訴人劉雅惠之證述及起訴
    書證據清單及待證事實欄所列各項書證及物證，足認被告涉
    犯刑法第339條第1項之詐欺取財罪嫌，犯罪嫌疑重大；被告
    李佳芯詐欺告訴人劉雅慧之數額高達新臺幣511萬7,000元，
    迄今未償還告訴人分文，而被告李佳芯於本院111年7月28日
    準備程序時業已坦承犯行，對於自己將遭受較嚴厲之刑罰制
    裁或可預期，以逃匿規避審判程序進行及刑罰執行之犯險誘
    因亦隨之提升，又被告李佳芯前已有數次經通緝到案之紀錄
    ，有臺灣高等法院通緝紀錄表在卷可稽，復於警詢時自陳曾
    於110年2月至3月間在中國工作，直至3月16日方返台等語（
    臺灣士林地方檢察署110年度偵字第16969號卷第9頁），足
    見被告李佳芯確有出境、出海，及在境外生活之能力，有相
    當理由足認其有逃亡之虞，因認本案原限制出境、出海之原
    因仍存在。被告李佳芯固表示希望法院能解除出境、出海之
    限制，使其得以前往大陸地區向一個騙她很多錢的男子要錢
    ，以賠償告訴人損失，伊有該名男子的地址和電話，打算直
    接去找該名男子要錢，倘若該名男子不給，伊將會提出告訴
    ，伊沒有錢可以委任當地律師，但伊會去當地警局報案等語
    ，惟被告李佳芯並未提出任何證據以實其說，亦無法提供合
    理金額以供擔保，況縱認被告李佳芯前揭所述為真，亦無法
    保證其得立即取得款項賠償告訴人，因難認其主張可採。本
    院審酌本案犯罪情節、目前訴訟進行程度、被告李佳芯如於
    出境後未再返回接受審判或執行損害國家追訴犯罪之公共利
    益及告訴人財產利益之程度等人權保障與公共利益之均衡維
    護等一切情狀，認有繼續限制被告出境、出海之必要，爰裁
    定被告應自111年8月20日起限制出境、出海期間8月（至112
    年4月19日止）。
據上論斷，依刑事訴訟法第93條之2第1項第2款、第93條之3第2
項後段，裁定如主文。　
中　　華　　民　　國　　111 　年　　8 　　月　 　3　　日
                  刑事第五庭  審判長  法  官  黃 怡 瑜

                                      法  官  郭 韶 旻

                                      法  官  黃 瀞 儀
以上正本證明與原本無異。
如不服本裁定應於送達後5日內向本院提出抗告狀。
                                      書記官  李 俊 錡  
中　　華　　民　　國　　111 　年　　8 　　月　　3 　　日